臺灣臺北地方法院民事裁定　　　　　　　　　　　　九十三年度訴字第四二九三號
　　原　　　告　中華民國聾人協會
　　法定代理人　乙○○
　　被　　　告　甲○○
　　訴訟代理人　鄒永禎律師
　　複代理人　　曾雪雲律師
右當事人間侵權行為損害賠償事件，本院裁定如下：
    主  文
原告之訴及其假執行之聲請均駁回。
訴訟費用由原告負擔。
    理  由
一、原告中華民國聾人協會起訴主張略以：原告前受台北市政府勞工局九十年度就業
    基金專戶之補助，辦理九十年聽語障朋友就業及創業視覺傳達藝術技能培訓計劃
    ，就訓練課程全部委由被告承包，被告以詐術使原告陷於錯誤而將款項分別匯入
    訴外人周久琳銀行帳戶內，並提供明知其不實之講師鐘點費收據交付原告，至原
    告據以陳報台北市政府而遭追償補助款且名譽受損，訴外人周久琳前曾多次負責
    代理被告居間與原告聯繫，以其銀行帳號提供被告用以收受原告匯款，顯見兩人
    有意思聯絡而共同侵害原告之權利，應連帶負損害賠償責任，爰依民法第一百八
    十四條第一項前段、第一百九十五條第一項之規定，請求被告賠償原告張世俊所
    受之損害等語。並求為判決：被告應給付原告新台幣三百九十二萬三千七百二十
    元及自起訴狀繕本送達翌日起至清償日止，按年息百分之五計算之利息。
二、按因犯罪而受損害之人，於刑事訴訟程序得附帶提起民事訴訟，對於被告及依民
    法負賠償責任之人，請求回復其損害；又附帶民事訴訟經移送於民事庭後，應適
    民事訴訟法，刑事訴訟法第四百八十七條第一項、第四百九十條後段定有明文。
    是以，移送民事庭之附帶民事訴訟，如其移送前即不合刑事訴訟法第四百八十七
    條第一項所定要件，而有刑事訴訟法第五百零二條第一項關於訴不合法之情形時
    ，其移送後之訴訟程序既應適用民事訴訟法，即屬民事訴訟法第二百四十九條第
    一項第六款所謂起訴不備其他要件之情形，應以裁定駁回之。經查，本件原告中
    華民國聾人協會於本院九十二年度訴字第五九九號偽造文書案件審理中提起附帶
    民事訴訟，請求被告連帶給付原告中華民國聾人協會新台幣（下同）三百九十二
    萬三千七百二十元及其法定遲延利息，經刑事庭移送本院民事庭。而前開刑事案
    件係以被告之犯罪目的原告共同脫免政府採購法之適用，有該案之刑事判決附卷
    可稽。是則，原告並非因被告犯罪而受有損害，是原告提起附帶民事訴訟，於法
    不合，不應准許。又原告之訴既經駁回，其所為假執行之聲請亦失所附麗，一併
    駁回之。
三、依民事訴訟法第二百四十九條第一項第六款、第九十五條、第七十八條裁定如主
    文。
中　　　華　　　民　　　國　　九十三　　年　　 十二 　　月　　二十七　　日
                              民事第五庭法      官  賴劍毅
右為正本係照原本作成
如對本裁定抗告，須於裁定送達後十日內向本院提出抗告狀
中　　　華　　　民　　　國　　九十三　　年　　 十二 　　月　　二十八　　日
                                        法院書記官  吳芳玉
